【裁判字號】    97,親,30
【裁判日期】    970613
【裁判案由】    否認子女
【裁判全文】
臺灣雲林地方法院民事判決                97年度親字第30號
原      告  乙○○
被      告  甲○○
兼上一人之
法定代理人  丙○○
上列當事人間請求否認子女事件，於97年06月06日辯論終結，本
院判決如下：
    主  文
確認被告甲○○非被告丙○○與原告所生之婚生子。
訴訟費用新台幣參仟元由原告負擔。
    事實及理由
甲、兩造之主張:
一、原告主張：原告與被告丙○○於民國（下同）86年07月01日
    結婚，於婚後96年12月即離家出走，並與訴外人林進德同居
    。嗣後原告與被告丙○○於96年12月31日達成協議離婚，離
    婚後即未同居在一起，原告並於97年05月04日產下被告甲○○，然當時已經離開被告丙○○之住處，而與林進德同居，
    依此事實推斷，被告甲○○並非原告與被告丙○○之婚生子
    ，為此提起本訴等語。並聲明：如主文所示。
二、被告丙○○之陳述：對原告之主張沒有意見，與原告自96年
    1月起就沒有性行為，被告甲○○跟我沒有血緣關係等語。
丙、得心證之理由：
一、原告主張之上開事實，業據其提戶籍謄本、出生證明書、財
    團法人天主教聖馬爾定醫院親子血緣DNA驗證報告書各1件為
    證。而依據上述DNA親子血緣關係諮詢報告單所載：「綜合
    研判：送檢註明為林進德與乙○○之子（即被告甲○○）之
    送檢檢體，其基因座相對應之各DNA型別均無矛盾，故存在
    血緣關係之機率為99.9999%，故林進德與原告乙○○之子應
    存有血緣關係」等語明確，有該親子血緣關係DNA驗證報告
    書在卷可稽，且為被告丙○○所不爭執，可見被告甲○○與
    被告丙○○間並不具有真實血緣關係乙節屬實，自堪信原告
    之主張為真正。
二、按從子女出生日回溯第181日起至302日止，為受胎期間。又
    按妻之受胎，係在婚姻關係存續中者，推定其所生子女為婚
    生子女。前項推定，夫妻之一方或子女能證明子女非為婚生
    子女者，得提起否認之訴。前項否認之訴，夫妻之一方自知
    悉該子女非為婚生子女，或子女自知悉其非為婚生子女之時
    起2年內為之，96年05月23日修正公佈、同年月25日生效之
    民法第1063條定有明文。
三、經查，本件原告乙○○與被告丙○○係於96年12月31日離婚
    ，而原告乙○○於97年05月04日產下被告何承睿時，回溯第
    181日（96年11月05日）起至302日（96年07月07日）止之受
    胎期間，原告與被告丙○○婚姻關係仍存續中，依法應推定
    被告何承睿為原告乙○○與被告丙○○所生之婚生子女。然
    依前開鑑定結果，被告何承睿實非原告乙○○自被告丙○○
    受胎所生。從而，原告於上開法定期間內提起本件否認子女
    之訴，於法洵屬有據，應予准許。
四、又本件原告於其與被告丙○○婚姻關係存續中與他人同居並
    生下被告何承睿，而被告何承睿並非被告丙○○之婚生子，
    已如上述，且原告非為伸張或防衛權利所必要而提起本件訴
    訟，故本件訴訟費用乃酌定如主文第2項所示。
五、據上論結，本件原告之訴為有理由，依民事訴訟法第78條、
    第85條第1項前段，判決如主文。
中    華    民    國    97    年    6    月    13     日
                  家事法庭法  官  潘雅惠
以上正本係照原本作成。
如對本判決上訴，須於判決送達後20日內向本院提出上訴狀（須
附繕本）並需繳納上訴費用新臺幣4,500元。
中    華    民    國    97    年    6     月    13    日
                          書記官  林麗娟


司法院資訊處製作；財團法人民間司法改革基金會備份。
